【裁判字號】    95,抗,3
【裁判日期】    950117
【裁判案由】    假扣押
【裁判全文】
臺灣高等法院臺南分院民事裁定  95年度抗字第3號
抗  告  人  乙○○
代  理  人  蘇建榮  律師
相  對  人  甲○○
代  理  人  蔡瑜真  律師
上列抗告人與相對人間聲請假扣押事件，對於中華民國94年11月
7日臺灣臺南地方法院94年度裁全字第6007 號裁定，提起抗告，
本院裁定如下：
    主  文
抗告駁回。
抗告程序費用由抗告人負擔。
    理  由
一、相對人在原審聲請意旨略以：抗告人對於相對人負有債務新
    臺幣（下同）330萬元，此有抗告人簽發之本票影本5紙可稽
    ，抗告人並於民國（下同）94年2 月間，向相對人佯稱新公
    司業務經營順利，取得知名品牌之代工訂單，前景可期，惟
    一時需用資金云云，取信相對人，相對人因此又匯款180 萬
    元予抗告人經營之公司；詎抗告人經營之承優實業有限公司
    ，已因存款不足遭銀行拒絕往來，相對人始知受騙。抗告人
    涉犯詐欺罪名，對於相對人負有侵權行為損害賠償之責任，
    且聞抗告人已有接洽出售其名下不動產之具體行為，相對人
    唯恐日後有難以強制執行之虞，爰依民事訴訟法第522、526
    條之規定，願供擔保以代釋明之不足，請求裁定准予假扣押
    等語。
二、抗告意旨略以：抗告人並未交付如相對人假扣押聲請狀所附
    之本票5 紙予相對人，此由相對人根本無法提出本票正本可
    證，故相對人主張抗告人對其負有330 萬元之票據債務，核
    無理由。又相對人假扣押聲請狀所舉匯款單影本2 紙、支票
    暨退票理由單影本各1 紙之債務人，均為承優實業有限公司
    ，亦與抗告人無關，基於民法債之相對性法理，相對人假扣
    押聲請之主張應無理由。爰提起抗告求廢棄原裁定，並駁回
    相對人假扣押之聲請等語。
三、惟按債權人就金錢請求或得易為金錢請求之請求，欲保全強
    制執行者，得聲請假扣押。請求及假扣押之原因，應釋明之
    。前項釋明如有不足，而債權人陳明願供擔保或法院認為適
    當者，法院得定相當之擔保，命供擔保後為假扣押；民事訴
    訟法第522條第1項、第526條第1、2 項定有明文。次按假扣
    押為保全程序而非確定私權之訴訟程序，請求及假扣押之原
    因雖應釋明，或由債權人就債務人所應受之損害，供法院所
    定之擔保以代釋明，但債權人本案債權是否確實存在，則非
    保全程序所應審認之事項，此觀民事訴訟法第526 條之規定
    自明，最高法院著有61年度臺抗字第589號判例意旨足參。
四、經查本件相對人主張抗告人對其負有330 萬元之債務，相對
    人已提出本票影本5 紙為證，抗告人雖抗辯相對人並未提出
    本票正本，惟依上開說明，釋明如有不足，而相對人陳明願
    供擔保者，法院即得定相當之擔保，命供擔保後為假扣押，
    況相對人對抗告人本案債權是否存在，亦非保全程序所應審
    認之事項，原裁定命相對人供擔保後得為假扣押，並無不合
    。又抗告人雖抗辯相對人所提出之匯款單影本2 紙、支票暨
    退票理由單影本各1 紙之債務人，均為承優實業有限公司而
    非抗告人，惟相對人既主張該借款，係抗告人出面向其詐借
    ，抗告人應負侵權行為之損害賠償責任，是各該匯款單影本
    、支票暨退票理由單影本，充其量要屬立證之方法而已，亦
    不影響假扣押裁定之核發。綜上原審准為假扣押之裁定，經
    核認事用法並無不合。抗告人抗告意旨，指摘原裁定不當，
    核屬相對人本案債權是否確實存在之實體爭執，尚非保全程
    序所應審認，抗告為無理由，應予駁回。
五、據上論結，本件抗告為無理由，應依強制執行法第30條之 1
    ，民事訴訟法第 495條之1第1項、第449條第1項、第95條、
    第78條，裁定如主文。
中    華    民    國    95    年    1     月    17    日
                  民事第四庭  審判長法  官  王惠一
                                    法  官  蘇重信
                                    法  官  林永茂
上為正本係照原本作成。
不得再抗告。
中    華    民    國    95    年    1     月    17    日
                                    書記官  謝素嬿
                                                Ｊ


司法院資訊處製作；財團法人民間司法改革基金會備份。
